Miguelson Simon

Estudiante de Desarrollo Web



miguelson.payne@gmail.com



+56948919619

Objetivo Profesional

Estudiante de Desarrollo Web en Alura Latam, del programa ONE (Oracle Next Education). Cuento con conocimientos en las técnologías como HTML, CSS y JAVASCRIPT. He participado en pequeños proyectos como parte de los desafíos de la formación, con excelentes habilidades para desarrollar trabajos de este tipo y resolución de problemas interpersonales... Al asumir un proyecto, trabajo de manera comprometida, responsable y rigurosa.

Dentro de mis intereses se encuentran seguir aprendiendo (también de los demás), enriqueciendo mis conocimientos y especializarse en ámbito de desarrollo de software. Espero alcanzar un nivel profesional que me permita lograr mis objetivos sociolaborales.

Actualmente, me interesa acceder a una propuesta laboral desafiante y ligada a mi carrera profesional.

Formación académica

Educación Superior

2024 hasta la fecha Estudiante de desarrollo web (Front End) en Alura Latam

2020-2023 Técnico en Electricidad y Automatización Industrial

Duoc UC

Escuela de Ingeniería

Educación Media

2019-2020 4° de EM

Colegio Polivalente Patricio Mekis, Maipú

Experiencia laboral

2018- 2022 Empresa: Resiter Industrial S.A

Cargo: Auxiliar de servicio Funciones realizadas: Reciclaje

2017-2018 Empresa: Urbano Marketing

Cargo: Ayudante de bodega

Funciones realizadas: Mantenimiento luces de navidad

2022 hasta la fecha Empresa: Oca Global (subcontrato, trabajando para Enel)

Cargo: Inspector de Calidad

Funciones realizadas: Inspección de calidad de trabajos ejecutados por

otras entidades, asegurando el buen funcionamiento de estos.

Idiomas

Español: Bien

Inglés: nivel intermedio. Francés: nivel intermedio

Conocimientos informáticos Microsoft Office: nivel usuario.

Perfil de LinkedIn

https://www.linkedin.com/in/migue-simone

Otros datos de interés

Disponibilidad para viajar, trabajos remotos y otros